da: Hjem og have > Ildsteder: Indendørs pejse; Udendørs ildsteder
fr: Maison et jardin > Cheminées: Cheminées d’intérieur; Cheminées d’extérieur
es: Casa y jardín > Chimeneas: Chimeneas interiores; Chimeneas al aire libre
bg-BG: Дом и градина > Камини: Вътрешни камини; Външни камини
zh-TW: 居家和庭園 > 壁爐: 室內壁爐; 戶外壁爐
nb: Hjem og hage > Peiser: Innendørspeiser; Utendørspeiser
ro-RO: Casă și grădină > Șemineuri: Șemineuri de interior; Șemineuri de exterior
fi: Koti ja puutarha > Takat: Sisätakat; Ulkotakat
sl-SI: Dom in vrt > Kamini: Notranji kamini; Zunanji kamini
pt-BR: Casa e jardim > Lareiras: Lareiras internas; Lareiras externas
cs: Dům a zahrada > Krby: Interiérové krby; Venkovní krby
th: บ้านและสวน > เตาผิง: เตาผิงในบ้าน; เตาผิงกลางแจ้ง
en: Home & Garden > Fireplaces: Indoor Fireplaces; Outdoor Fireplaces
lt-LT: Namai ir sodas > Židiniai: Patalpų židiniai; Lauko židiniai
tr: Ev ve Bahçe > Şömineler: Kapalı Mekan Şömineleri; Dış Mekan Şömineleri
pt-PT: Casa e jardim > Lareiras: Lareiras de interior; Lareiras de exterior
ko: 가정/원예 용품 > 벽난로: 실내 벽난로; 야외 벽난로
el: Σπίτι & κήπος > Τζάκια: Τζάκια εσωτερικού χώρου; Τζάκια εξωτερικού χώρου
ja: ホーム・ガーデン > 暖炉・薪ストーブ: 屋内暖炉; 屋外暖炉
it: Casa e giardino > Caminetti: Caminetti da interni; Caminetti da esterno
pl: Dom i ogród > Kominki: Kominki wewnętrzne; Kominki zewnętrzne
nl: Huis en tuin > Haarden: Binnenhaarden; Buitenhaarden
sk-SK: Dom a záhrada > Krby: Interiérové krby; Exteriérové krby
vi: Nhà và vườn > Lò sưởi: Lò sưởi trong nhà; Lò sưởi ngoài trời
hr-HR: Dom i vrt > Kamini: Unutarnji kamini; Vanjski kamini
hu: Otthon és kert > Kandallók: Beltéri kandallók; Kültéri kandallók
zh-CN: 家居与园艺 > 壁炉: 室内壁炉; 户外壁炉
sv: Hem och trädgård > Öppna spisar: Inomhuseldstäder; Utomhuseldstäder
de: Heim & Garten > Kamine: Innenkamine; Außenkamine
ru: Дом и сад > Камины: Камины для помещений; Уличные камины